【裁判字號】    97,交聲,2554
【裁判日期】    980225
【裁判案由】    聲明異議
【裁判全文】
臺灣高雄地方法院交通事件裁定        97年度交聲字第2554號
原處分機關  高雄市政府交通局
異  議  人
即受處分人  甲○○
上列異議人即受處分人因違反道路交通管理處罰條例案件，對於
高雄市政府交通局於民國97年10月22日所為之處分（原處分：高
市交裁字第裁32-B00000000號）聲明異議，本院裁定如下：
    主  文
異議駁回。
    理  由
一、處分意旨略以：異議人即受處分人於民國95年1 月31日10時
    30分許，騎乘車牌號碼XTS-003 號重型機車搭載陳仙利，由
    東向西沿高雄市○○區○○路43巷之巷道，行至該區○○○
    路186 巷與陽明路43巷口，適有林捷夫駕駛車牌號碼YS-481
    號營業自小客車亦行至該巷口，因陽明路43巷巷道與九如一
    路186 巷巷道兩線均為支線道，行駛於左方之異議人未禮讓
    行駛於右方之林捷夫先行，兩車發生擦撞而肇事，致陳仙利
    肩部受傷，嗣林捷夫即時報案後，由警到場處理，並於95年
    2 月26日逕行舉發異議人上開違規事實，原處分機關依道路
    交通管理處罰條例第45條第1 項第9 款、第61條第3 項前段
    及第63條第1 項第1 款之規定，裁處異議人罰鍰新臺幣（下
    同）1800元，並記違規點數共計4 點等語。
二、異議意旨略以：異議人於上開時、地確有與林捷夫所駕駛車
    牌號碼YS-481號營業自小客車發生撞擊，經民意代表協調後
    ，林捷夫承認違規駕駛，並賠償異議人5000元，雙方成立和
    解，原處分機關以異議人違反上開道路交通管理處罰條例規
    定所為之原處分，認事用法顯有違誤，故聲請撤銷原處分等
    語。
三、按汽車駕駛人駕駛汽車，於車道數相同，左方車不讓右方車
    先行而爭道行駛者，處600 元以上1800元以下罰鍰，道路交
    通管理處罰條例第45條第1 項第9 款定有明文；汽車行駛至
    無號誌而無交通警察指揮之交岔路口，車道數相同且同為直
    行車者，左方車應暫停讓右方車先行，道路交通安全規則第
    102 條第1 項第2 款亦定有明文。次按，汽車駕駛人，駕駛
    汽車違反道路交通安全規則，因而肇事致人受傷者，記違規
    點數3 點；汽車駕駛人有道路交通管理處罰條例第45條之情
    形，除依原條款處罰鍰外，並予記違規點數1 點，道路交通
    管理處罰條例第61條第3 項前段及第63條第1 項第1款 分別
    定有明文。經查：
(一)異議人於上開時、地，騎乘車牌號碼XTS-003 號重型機車搭
    載陳仙利，由東向西沿高雄市○○區○○路43巷之巷道，行
    至該區○○○路186 巷與陽明路43巷口，適有林捷夫駕駛車
    牌號碼YS- 481 號營業自小客車由北向南沿九如一路186 巷
    巷道亦行至該巷口，兩車發生擦撞而肇事，致陳仙利肩部受
    傷，而為警舉發之事實，有道路交通事故現場圖、道路交通
    事故調查報告表（一）、（二）、事故現場相片11張、舉發
    通知單、原處分裁決書附卷可參，且為異議人所是認，此部
    分事實應堪認定。
(二)依附卷道路交通事故現場圖、道路交通事故調查報告表（一
    ）、（二）及事故現場相片，可知本件事故係發生於高雄市
    三民區○○路43巷之巷道與九如一路186 巷巷道之交岔口，
    該處無設置號誌，於事故發生時亦無交通警察指揮，且上開
    陽明路43巷之巷道及九如一路186 巷巷道均為支線道，車道
    數相同。再依現場之兩車車損情形，異議人所騎乘之上開機
    車右前輪之上護蓋處有擦撞及破損痕跡，另林捷夫所駕駛上
    開營業自小客車之左前車燈上方車板有凹陷且左前保險桿處
    有擦痕，有事故現場相片附卷可考，足徵異議人騎乘上開機
    車由東向西沿高雄市○○區○○路43巷之巷道至九如一路
    186 巷口，直行尚未通過該路口之中心點，其機車之右前輪
    處即與林捷夫所駕駛由北向南沿九如一路186 巷巷道直行至
    該巷口之上開營業自小客車左前車角處發生撞擊，若異議人
    所騎乘機車先於林捷夫所駕駛上開營業自小客車進入上開巷
    口中心點，則異議人上開機車遭撞擊處應在車體後方，而非
    在車體右前方。又就兩車行進至上開交岔口之相對位置，異
    議人之上開機車為行駛於左方之車輛，林捷夫之上開營業自
    小客車為行駛於右方之車輛，則行駛於左方之異議人，自應
    禮讓行駛於右方之林捷夫先行，異議人未予暫停讓右方車先
    行，其爭道行駛之違規行為，自屬明確。異議人雖以上開情
    詞置辯，惟和解為雙方當事人，互相讓步以終止爭執之契約
    ，林捷夫縱於和解中同意賠償異議人5000元以終止爭執，此
    僅為異議人與林捷夫間互相讓步之結果，不影響異議人有上
    開違規事實之認定，故異議人上開辯解，應非可採。
(三)綜上所述，異議人確有如舉發違反道路交通管理事件通知單
    所載之違規行為，且因違反道路交通安全規則第102 條第1
    項第2 款規定而肇事致陳仙利受傷之事實，應可認定。故原
    處分機關據以援引上開規定，裁處如上開裁決書處罰主文所
    示之罰鍰並記違規點數，並無不當；本件異議為無理由，應
    予駁回。
四、據上論斷，應依道路交通案件處理辦法第19條，裁定如主文
    。
中    華    民    國    98    年    2     月    25    日
                  交通法庭  法  官  楊國煜
以上正本證明與原本無異。
如不服本裁定應於送達後5日內向本院提出抗告狀。
中    華    民    國    98    年    2     月    25    日
                            書記官  李憶如


司法院資訊處製作；財團法人民間司法改革基金會備份。
